臺灣嘉義地方法院刑事判決　　　　　　　 94年度訴字第359號
　　公　訴　人　臺灣嘉義地方法院檢察署檢察官
　　被　　　告　甲○○
　　指定辯護人　本院公設辯護人　乙○○
上列被告因毒品危害防制條例案件，經檢察官提起公訴（九十四
年度毒偵字第四八三號）及移送併辦（臺灣雲林地方法院檢察署
九十四年度毒偵字第一五七八號），本院裁定進行簡式審判程序
，依協商程序而為判決如下：
    主  文
甲○○連續施用第一級毒品，處有期徒刑捌月，扣案之第一級毒
品海洛因壹包（驗後淨重零點零伍公克）沒收銷燬之，前開毒品
外包裝壹個（重零點貳玖公克）沒收；又連續施用第二級毒品，
處有期徒刑參月，玻璃燈泡壹個沒收；應執行有期徒刑拾月，扣
案之第一級毒品海洛因壹包（驗後淨重零點零伍公克）沒收銷燬
之，前開毒品外包裝壹個（重零點貳玖公克）、玻璃燈泡壹個均
沒收。
    事  實
一、甲○○前因施用第一級毒品案件，經臺灣雲林地方法院檢察
　　署檢察官依臺灣雲林地方法院九十二年度毒聲字第六二四號
    裁定送臺灣雲林看守所附設觀察勒戒所執行觀察、勒戒後，
    因認無繼續施用毒品之傾向，業於九十二年十二月十一日執
    行完畢釋放，並經該署檢察官於九十二年十二月十二日以九
    十二年度毒偵緝字第一二三號為不起訴處分確定。詎甲○○
    不知悔改，復基於施用第一級毒品之概括犯意，連續於九十
    四年四月十一日下午三時許及同年月十四日下午五時許，均
    在嘉義市○○路某網咖店內，以攙第一級毒品海洛因入香菸
    內復點燃該香菸而吸食之方式，施用第一級毒品海洛因（人
    體內代謝為嗎啡）二次，後於同年八月十三日晚上八時許，
    在雲林縣斗六市○○○路路旁，亦以同一方式，施用第一級
    毒品海洛因一次。甲○○另行基於施用第二級毒品之概括犯
    意，先於九十四年四月十二日上午九時許，在臺南市安平區
    火葬場之工作處，以燒烤置於玻璃燈泡內第二級毒品安非他
    命復吸食所產生氣體之方式，施用第二級毒品安非他命一次
    ，後於同年八月十三日晚上八時許，在雲林縣斗六市○○○
    路路旁，亦以同一方式，施用第二級毒品安非他命一次。嗣
    後，先於九十四年四月十四日晚上七時十分許，在嘉義市○
    ○街四七五號前為警查獲，並扣得其所有之第一級毒品海洛
    因一包（驗後淨重零點零五公克，前開毒品之外包裝一個重
    零點二九公克）；繼於同年八月十四日下午三時五十分許，
    在雲林縣斗六市○○○路長安橋下為警查獲，並扣得其所有
    供施用第二級毒品安非他命之玻璃燈泡一個。
二、案經嘉義市警察局第二分局報告臺灣嘉義地方法院檢察署檢
    察官偵查起訴及臺灣雲林地方法院檢察署移送併辦。
    理  由
一、本件被告甲○○所涉犯者為毒品危害防制條例第十條第一項
    、第二項法定刑分別為「六月以上五年以下有期徒刑」、「
    三年以下有期徒刑」之施用第一級、第二級毒品罪，非死刑
    、無期徒刑、最輕本刑為三年以上有期徒刑之罪或高等法院
    管轄第一審案件。本院行準備程序中，被告就被訴事實為有
    罪之陳述（本院卷第五十九頁準備程序筆錄），經告知被告
    簡式審判程序之旨，並聽取檢察官及被告之意見後，本院爰
    依刑事訴訟法第二百七十三條之一第一項裁定（本院卷第六
    十一頁）由受命法官獨任進行簡式審判程序。因此，本件簡
    式審判程序之證據調查依刑事訴訟法第二百七十三條之二規
    定不受同法第一百五十九條第一項、第一百六十一條之二、
    第一百六十一條之三、第一百六十三條之一及第一百六十四
    條至第一百七十條規定之限制。此外，本件於本院裁定進行
    簡式審判程序後，檢察官請求就被告願受科刑之範圍於審判
    外進行協議，經本院同意且指定本院公設辯護人協助進行協
    商，當事人雙方就「被告施用第一級毒品，處有期徒刑八月
    ；施用第二級毒品，處有期徒刑三月；應執行有期徒刑十月
    ，所有扣案物均依法沒收」等科刑範圍達成合意且被告認罪
    （本院卷第七十頁至第七十一頁訊問筆錄），而由檢察官聲
    請本院改依協商程序而為判決，均合先敘明。
二、前開犯罪事實，迭據被告於警訊、偵查及審理時坦承不諱，
    （本院卷第七十一頁、第五十九頁訊問筆錄），且被告之尿
    液經採集送驗，呈嗎啡、安非他命陽性反應結果，有卷附之
    長榮大學確認報告書一份可查（九十四年度毒偵字第四八三
    號卷第二十三頁），另有扣案之第一級毒品海洛因一包、玻
    璃燈泡一個可資佐證。而前開毒品經送鑑驗，確係第一級毒
    品海洛因，驗後淨重零點零五公克，外包裝一個重零點二九
    公克，則有法務部調查局九十四年六月十日調科壹字第一八
    ○○○二○○四號鑑定通知書一份在卷足徵（前開偵查卷第
    二十七頁）。又被告曾因施用第一級毒品案件，經臺灣雲林
    地方法院檢察署檢察官依臺灣雲林地方法院九十二年度毒聲
    字第六二四號裁定送臺灣雲林看守所附設觀察勒戒所執行觀
    察、勒戒後，因認無繼續施用毒品之傾向，業於九十二年十
    二月十一日執行完畢釋放，並經該署檢察官於九十二年十二
    月十二日以九十二年度毒偵緝字第一二三號為不起訴處分確
    定等情，復有卷附之臺灣嘉義地方法院檢察署檢察官九十二
    年度毒偵緝字第一二三號不起訴處分書一份足查（前開偵查
    卷第十二頁）。是被告自白核與事實相符，事證明確，其五
    年內再犯毒品危害防制條例第十條第一項、第二項之犯行堪
    以認定。
三、按海洛因、安非他命係毒品危害防制條例第二條第二項第一
    款、第二款所定之第一級、第二級毒品。被告前因施用毒品
    案件，經法院裁定觀察、勒戒，移付執行完畢後復為檢察官
    為不起訴處分確定後，再犯本件施用第一級、第二級毒品之
    犯行，核其所為，係分別違犯毒品危害防制條例第十條第一
    項之施用第一級毒品罪及第十條第二項之施用第二級毒品罪
    。其施用第一級毒品及施用第二級毒品前、後持有第一級毒
    品、第二級毒品之低度行為，應分別為施用第一級毒品、第
    二級毒品之高度行為所吸收，不另論罪。又被告先後施用第
    一級毒品及先後施用第二級毒品犯行，均時間緊接，方法雷
    同，所犯係構成要件相同之罪名，顯係基於概括犯意為之，
    應各依刑法第五十六條連續犯規定論以一罪，並加重其刑。
    前開連續施用第一級毒品及連續施用第二級毒品二罪間，犯
    意各別，行為互異，犯罪構成要件亦不同，自應分論併罰。
    公訴人雖僅就之被告自九十四年四月十一日起至同年月十四
    日止之犯行提起公訴，未論及其他部分，然檢察官就犯罪事
    實一部起訴者，其效力及於全部，本件被告之全部犯罪事實
    既具有連續犯之裁判上一罪關係，已如前述，本院自得併予
    審理。爰審酌被告未曾受有期徒刑以上刑之宣告，前曾施用
    毒品，經觀察勒戒，獲邀寬典予不起訴處分後，猶不思悔改
    ，再度施用毒品，顯乏禁絕毒害之決心，及犯罪之動機、目
    的、方法，事後坦認犯罪，態度良好等一切情狀，不經言詞
    辯論，即於協商合意範圍內判處如主文所示之刑，並定其應
    執行之刑。
四、扣案之第一級毒品海洛因一包（驗後淨重零點零五公克），
    係違禁物，應依毒品危害防制條例第十八條第一項前段沒收
    銷燬之；前開毒品外包裝一個（重零點二九公克）、玻璃燈
    泡一個，係被告所有且供施用第一級毒品海洛因所用，應依
    刑法第三十八條第一項第二款規定併予沒收之。
五、依刑事訴訟法第四百五十五條之十，本件除有同法第四百五
    十五條之四第一項第一款「有前條第二項之撤銷合意或撤回
    協商聲請者」、第二款「被告協商之意思非出於自由意志者
    」、第四款「被告所犯之罪非第四百五十五條之二第一項所
    定得以聲請協商判決者」、第六款「被告有其他較重之裁判
    上一罪之犯罪事實者」、第七款「法院認應諭知免刑或免訴
    、不受理者」所定情形之一，或協商判決違反同條第二項「
    除有前項所定情形之一者外，法院應不經言詞辯論，於協商
    合意範圍內為判決。法院為協商判決所科之刑，以宣告緩刑
    、二年以下有期徒刑、拘役或罰金為限之規定者」，不得上
    訴。如有刑事訴訟法第四百五十五條之十所定得提起上訴之
    情事，且不服本判決，應於判決送達之日起十日內，向本院
    提出上訴狀。
據上論斷，應依刑事訴訟法第二百九十九條第一項前段、第二百
七十三條之一第一項、第四百五十五條之二第一項、第四百五十
五條之四第二項、第四百五十五條之八、第四百五十四條，毒品
危害防制條例第十條第一項、第二項、第十八條第一項前段，刑
法第十一條前段、第五十六條、第五十一條第五款、第三十八條
第一項第二款，判決如主文。
中　　華　　民　　國　　94　　年　　9 　　月　　19　　日
                            臺灣嘉義地方法院刑事第一庭
                                  法　官  張  道  周
上列正本證明與原本無異。
如有刑事訴訟法第四百五十五條之十所定得提起上訴之情事，且
不服本判決，應於判決送達之日起十日內，向本院提出上訴狀。
中　　華　　民　　國　　94　　年　　9 　　月　　19　　日
                                  書記官  黃  意  雯
附記本判決論罪之法條全文
毒品危害防制條例第十條
施用第一級毒品者，處六月以上五年以下有期徒刑。
施用第二級毒品者，處三年以下有期徒刑。
